【裁判字號】    97,聲,971
【裁判日期】    970815
【裁判案由】    聲明異議
【裁判全文】
臺灣屏東地方法院刑事裁定               97年度聲字第971號
聲請人即受  甲○○
保護管束人
上列聲請人即受保護管束人因違反槍砲彈藥刀械管制條例案件，
對於檢察官之執行指揮（97年執更護字第261 號）聲明異議，本
院裁定如下：
    主    文
異議駁回。
    理    由
一、本件聲請意旨略以：聲請人因違反槍砲彈藥刀械管制條例案
    件，經本院判處有期徒刑2 年，併科罰金新台幣10萬元，緩
    刑5 年，緩刑期間交付保護管束並向指定之公益團體、地方
    自治團體或社區提供240 小時之義務勞務，及向公庫支付新
    台幣5 萬元確定。台灣屏東地方法院檢察署檢察官於民國97
    年6 月19日以97年度執緩字第135 號執行附條件緩刑案件通
    知書通知聲請人向公庫支付5 萬元並向指定之公益團體、地
    方自治團體或社區提供240 小時之義務勞務，聲請人於同年
    7 月8 日向公庫支付5 萬元後，日前卻接獲內政部97年7 月
    15日函文，發文字號為內授移出管齡字第0971013154號，將
    聲請人限制出境，惟聲請人主張其迄今並未收受任何應報到
    或應提供勞務之通知，且無任何不服保護管束之行為，檢察
    官係無任何具體理由即為限制出境之處分，爰聲請撤銷云云
    。
二、按受保護管束人在保護管束期間，應遵守左列事項：二、服
    從檢察官及執行保護管束者之命令；受保護管束人住、居所
    遷移時，應報請執行保護管束者轉請檢察官核准之，保安處
    分執行法第74條之2 第2 款、第69條之1 分別定有明文。
三、查本件聲請人即受保護管束人甲○○因違反槍砲彈藥刀械管
    制條例等案件，經本院以97年度訴字第59號判決判處有期徒
    刑2 年，併科罰金新台幣10萬元，罰金如易服勞役，以新台
    幣1,000 元折算1 日，緩刑5 年，緩刑期間，應向指定之公
    益團體、地方自治團體或社區提供240 小時之義務勞務，及
    向公庫支付新台幣5 萬元，並付保護管束確定，有臺灣高等
    法院被告前案紀錄表、本院97年度訴字第59號判決各1 份在
    卷可稽，臺灣屏東地方法院檢察署執行檢察官將內容載有：
    「受保護管束人於保護管束期間內，非經本署檢察官核准，
    請勿受理其出境、出海、戶籍遷移申請」之指揮執行書寄送
    觀護人、屏東縣新園鄉戶政事務所、屏東縣政府警察局東港
    分局、內政部入出國及移民署、行政院海岸巡防署海岸巡防
    總局等單位，內政部據此執行指揮書限制聲請人入出國，係
    考量受保護管束人在保護管束期間應遵守檢察官之命令，以
    為檢察官考慮受保護管束人應否免除繼續執行或延長其執行
    之標準；受保護管束人之行動應受相當之拘束，不得隨意遷
    移，如有遷移之必要，亦應經執行保護管束者報請檢察官核
    准。則檢察官於其指揮書內所示主旨：「受保護管束人於保
    護管束期間內，非經本署檢察官核准，請勿受理其出境、出
    海、戶籍遷移申請」之指揮執行，並無違法或不當，本件聲
    明異議為無理由，應予駁回。
四、依刑事訴訟法第486條裁定如主文。
中    華    民    國    97    年    8     月    15    日
                  刑事第五庭    法  官  林家聖
上正本證明與原本無異。
如不服本裁定，應於送達後五日內，向本院提出抗告狀。
中    華    民    國    97    年    8     月    15    日
                                書記官  陳蓉柔


司法院資訊處製作；財團法人民間司法改革基金會備份。
